MANUEL FAJARDO

Perfil

Estudiante de 10mo ciclo de Ingeniería de Software deseoso de continuar creciendo en logros, conocimientos y experiencias, constantemente actualizándose en tecnologías centradas en el mundo del desarrollo.

Contacto



m.fajardo.1098@gmail.com



+51938263506



Comas, Lima, Perú



Xiza73



<u>m-fajardo-as</u>

Competencias

Back-end Dev is











Front-end Dev













DBA











PostgreSQL















MongoDB

















Lenguajes















DevOps

• Classic











Educación

Ingeniería de Software

Universidad Nacional Mayor de San Marcos 2017 - Actualidad

Experiencia Laboral

Wally POS S.A.C. - Jr. Full Stack Developer

Marzo, 2022 - Actualidad

- Vue, NuxtJS, NodeJS, Express, NestJS, MongoDB.
- Manejo de API REST
- Mantenimiento constante del sistema principal 'MiWally'.
- Refactorización del sistema secundario 'Consulta MiWallu' de Vue a NuxtJS.
- Trabajo bajo metodología ágil Scrum en el rol de desarrollador.

T-Integro S.A.C - Desarrollador Web

Junio, 2021 - Marzo, 2022

- Angular, Spring Boot, Postgres.
- Manejo de API REST
- Implementación de Historias de Usuarios a nivel front, back y base de datos.
- Manejo de microservicios.
- Mantenimiento continuo de proyectos.
- Trabajo bajo metodología ágil, Scrum.

Freelance

Web con ejercicios interactivos para Inicial, Primaria y Secundaria

2021 - 2022

- ReactJS, NodeJS (NestJS), MongoDB, **Typescript**

Sistema de búsqueda de libros académicos en pdf

2021

- Angular, NodeJS (NestJS), MySQL Typescript

Sistema de búsqueda de cursos con Webscraping

2021

- Angular, NodeJS (Express), Typescript, MongoDB, Python

Horario con manejo de reportes para una radio

2020

- ReactJS, NodeJS (Express), MongoDB

Bot para Discord

- NodeJS (Express), Typescript, MongoDB, DiscordJS